【裁判字號】    98,交抗,540
【裁判日期】    980825
【裁判案由】    聲明異議
【裁判全文】
臺灣高等法院高雄分院刑事裁定         98年度交抗字第540號
抗  告  人    交通部公路總局高雄區監理所澎湖監理站
代  表  人    蔡益明
受 處分 人    甲○○
上列抗告人因交通違規聲明異議案件，不服臺灣澎湖地方法院中
華民國98年6 月26日裁定（98年度交聲字第50號），提起抗告，
本院裁定如下：
    主  文
抗告駁回。
    理  由
一、抗告意旨略以：按一行為同時觸犯行事法律及違反行政法義
    務規定，經檢察官依刑事訴訟法第253 條之1 為緩起訴處分
    後，行政機關得否就該違反行政法義務事項再處以行政罰，
    法務部行政罰法諮詢小組第一次會議記錄記載「緩起訴乃附
    條件的不起訴處分，亦即為不起訴處分的一種，此觀諸刑事
    訴訟法第256 條規定自明。檢察官為緩起訴處分時，依刑事
    訴訟法第253 條之2 第1 項規定，對被告所為之指示及課予
    之負擔，係一種特殊的處遇措施，並非刑罰，因此，刑事案
    件經檢察官為緩起訴處分確定後，宜視同不起訴處分確定，
    依行政罰法第26條第2 項規定，得依違反行政法上義務規定
    裁處之」，作成結論。而本件受處分人甲○○有酒後違規駕
    車之行為，其所涉之刑責部分，雖經臺灣澎湖地法院檢察署
    以96年度速偵字第63號為緩起訴處分確定，但其違反行政法
    上義務部分，仍可依道路交通安全管理處罰條例之規定予以
    裁罰，原裁定認為行為人甲○○所繳納之緩起訴金額部分不
    得再罰，尚有未洽，爰提起抗告，請求撤銷原裁定等語。
二、經查：本件受處分人甲○○於民國（以下同）96年9 月7 日
    23時56分許，酒後騎乘車號PWW-798 號重型機車，行經澎湖
    縣馬公市○○路南海碼頭停車場前時，為警攔查，測得其呼
    氣中酒精濃度達每公升0.80毫克，經員警當場掣單舉發其酒
    後駕車違反道路交通管理處罰條例第35條第1 項第1 款規定
    ，經警當場掣單舉發，受處分人並因上開酒後駕車之行為，
    同時犯刑法第185 條之3 公共危險罪，經臺灣澎湖地方法院
    檢察署檢察官於96年9 月10日以96年度速偵字第63號為緩起
    訴處分，緩起訴期間為1 年，並應向公庫支付5 萬5 千元，
    受處分人澎湖並已於97年2 月27日、3 月25日支付5 萬5 千
    元執行完畢等情，有上開裁決書、處分書及臺灣高等法院被
    告前案紀錄表在卷可稽，自堪認定。受處分人甲○○雖有於
    裁決書上所載時、地酒後駕車而違反道路交通管理處罰條例
    第35條第1 項第1 款規定之違規行為，惟受處分人甲○○上
    開酒後駕車之行為，係屬同時觸犯刑事法律及違反行政法上
    義務規定之行為，且前經緩起訴處分確定，受處分人甲○○
    並已給付5 萬5 千元予國庫，已產生實質刑罰之效果，揆諸
    上開行政罰法第26條及道路交通管理處罰條例第35條第8 項
    規定與前揭說明，原處分機關對受處分人甲○○上開酒後駕
    車之違規行為予以裁罰時，就其行為應處以其他種類行政罰
    部分（即吊扣駕駛執照12個月及施以道路交通安全講習），
    固仍得予以裁處，惟就裁處罰鍰部分，僅得依道路交通管理
    處罰條例第35條第8 項規定予以處罰，即應扣除受處分人甲
    ○○依檢察官緩起訴處分支付之5 萬5 千元，是原審裁定將
    受處分人甲○○所繳緩起訴之金額5 萬5 千元予以扣除，此
    部分罰鍰撤銷，改為鍰款部分不再重覆處罰，核無不合，本
    件抗告為無理由，應予駁回。
三、據上論結，應依刑事訴訟法第412 條，裁定如主文。
中    華    民    國    98    年    8     月    25    日
                    刑事第六庭    審判長法  官  張盛喜
                                        法  官  李政庭
                                        法  官  邱永貴
以上正本證明與原本無異。
不得再抗告。
中    華    民    國    98    年    8     月    25    日
                                        書記官  黃一秋


司法院資訊處製作；財團法人民間司法改革基金會備份。
